ACORDAO-COMPLETO-2484220

ACÓRDÃO 1379/2021 ATA 20/2021 - PLENÁRIO

VISTOS, relatados e discutidos estes autos da Solicitação formulada pelo Ministro de Estado da Controladoria-Geral da União, Sr. Wagner de Campos Rosário, por meio do Ofício 9707/2021/GM/CGU, e pelo Coordenador-Geral de Auditoria de Estatais dos Setores de Logística e Serviços da Controladoria-Geral da União, Sr. José Antônio de Carvalho Freitas, por meio Ofício 7813/2021/CGLOG/DAE/SFC/CGU, requerendo a extensão de prazo, por trinta dias, para o encaminhamento, pelo órgão de controle interno, das peças relativas ao processo de contas extraordinárias constituído por ocasião da liquidação da Companhia de Armazéns e Silos do Estado de Minas Gerais - Casemg, realizada no período de dezembro de 2018 a outubro de 2020.
ACORDAM os Ministros do Tribunal de Contas da União, reunidos na Sessão Ordinária do Plenário, ante as razões expostas pelo Relator, em:
9.1. conhecer desta Solicitação, com fundamento no art. 59, inciso VI, da Resolução/TCU 259/2014;
9.2. com fulcro no art. 8º, § 8º, inciso II, da IN/TCU 84/2020, prorrogar o prazo, por 30 (trinta) dias a contar de 25/5/2021, para que a Controladoria-Geral da União encaminhe a este Tribunal as peças do processo de contas extraordinárias constituído em decorrência da liquidação da Companhia de Armazéns e Silos do Estado de Minas Gerais - Casemg,;
9.3. dar ciência desta Deliberação à CGU e à Segecex.

Solicitação em que se requer a extensão de prazo, por trinta dias, para apresentação do processo de contas extraordinárias constituído por ocasião da liquidação da Companhia de Armazéns e Silos do Estado de Minas Gerais Casemg, realizada no período de dezembro de 2018 a outubro de 2020.

Companhia de Armazéns e Silos do Estado de Minas Gerais (Casemg).

3. Unidade Jurisdicionada: Companhia de Armazéns e Silos do Estado de Minas Gerais (Casemg).

13.1. Ministros presentes: Ana Arraes (Presidente), Benjamin Zymler, Aroldo Cedraz, Bruno Dantas, Vital do Rêgo e Jorge Oliveira.
13.2. Ministros-Substitutos convocados: Marcos Bemquerer Costa (Relator), André Luís de Carvalho e Weder de Oliveira.

ACORDAO-COMPLETO-2510522

Acórdão 2464/2021 - Plenário

ACORDAO-COMPLETO-2489846

Acórdão 1689/2021 - Plenário

MARCOS BEMQUERER

Trata-se da Solicitação formulada pelo Coordenador-Geral de Auditoria de Estatais dos Setores de Logística e Serviços da Controladoria-Geral da União - CGU, Sr. José Antônio de Carvalho Freitas, por meio Ofício 7813/2021/CGLOG/DAE/SFC/CGU, de 4/5/2021 (peça 3) , requerendo a extensão de prazo, por trinta dias, para o encaminhamento, pelo órgão de controle interno, das peças relativas ao processo de contas extraordinárias constituído por ocasião da liquidação da Companhia de Armazéns e Silos do Estado de Minas Gerais - Casemg, realizada no período de dezembro de 2018 a outubro de 2020.
2.	O solicitante aduz que o liquidante encaminhou à CGU, em 25/01/2021, Relatório contendo as informações sobre as atividades desenvolvidas ao longo do processo de liquidação da Casemg, e, segundo dispositivos da Instrução Normativa - IN/TCU 63/2010, vigente à época do início do processo modificador, a CGU dispõe de 120 (cento e vinte) dias para realizar auditoria sobre os atos praticados nesse período de liquidação e encaminhar ao Tribunal de Contas da União os correspondentes Relatório e Certificado de Auditoria.
3.	Diante desse contexto, o prazo previsto no mencionado dispositivo regulamentar para produção das peças de competência do órgão de Controle Interno encerrou no dia 25/05/2021.
4.	A fim de justificar seu pleito, o requerente explicita que, diante do amplo volume de dados e das características das informações obtidas que possuem grande diversidade e alta complexidade, é necessário proceder à extensa e minuciosa análise, para fins de certificação das contas extraordinárias, de tal forma que se faz necessário dilatar o prazo por mais 30 dias, devendo a data limite para o envio das contas ser estendida para o dia 24/06/2021.
5.	Posteriormente, foi protocolado pedido de mesmo conteúdo subscrito pelo Ministro de Estado da Controladoria-Geral da União, Sr. Wagner de Campos Rosário, por meio do Ofício 9707/2021/GM/CGU, de 20/5/2021 (peça 4) .
6.	A Secretaria de Controle Externo da Agricultura e do Meio Ambiente - SecexAgroAmbiental, pela instrução da peça 5, ressalta que é admissível a solicitação de prorrogação de prazo pleiteada, considerando que a CGU apresentou motivos que justificam a concessão da prorrogação de prazo na forma solicitada, bem como apresentou solicitação subscrita por seu dirigente máximo.
7.	Dessa forma, a unidade especializada propõe ao Tribunal:
"a) prorrogar por trinta dias, a partir do vencimento do prazo original, a data limite para o encaminhamento pelo órgão de controle interno das peças relativas ao processo de contas extraordinárias da Companhia de Armazéns e Silos do Estado de Minas Gerais - Casemg, nos termos do art. 6º, § 4º, e art. 7º, parágrafo único, ambos da IN-TCU 63/2010;
	b) comunicar à Controladoria-Geral da União a decisão proferida;
	c) arquivar os autos, nos termos do art. 169, inciso V, do RITCU."
	É o Relatório.

não há.

Não atuou.

SOLICITAÇÃO, POR PARTE DA CGU, DE PRORROGAÇÃO DE PRAZO PARA A APRESENTAÇÃO DE PRESTAÇÃO DE CONTAS EXTRAORDINÁRIAS DE UNIDADE JURISDICIONADA. OFERECIMENTO DE RAZÕES SUFICIENTES. DEFERIMENTO. CIÊNCIA AO REQUERENTE E À SEGECEX.

SOLICITAÇÃO (SOLI)

Secretaria de Controle Externo da Agricultura e do Meio Ambiente - SecexAgroAmbiental.

Em exame a Solicitação formulada pelo Coordenador-Geral de Auditoria de Estatais dos Setores de Logística e Serviços da Controladoria-Geral da União - CGU, Sr. José Antônio de Carvalho Freitas, por meio Ofício 7813/2021/CGLOG/DAE/SFC/CGU, de 4/5/2021 (peça 3) , requerendo a extensão de prazo para apresentação da prestação de contas extraordinárias constituída em decorrência da liquidação da Companhia de Armazéns e Silos do Estado de Minas Gerais - Casemg, realizada no período de dezembro de 2018 a outubro de 2020. 
2.	Convém ressaltar que, posteriormente, foi protocolado pedido de mesmo conteúdo subscrito pelo Ministro de Estado da Controladoria-Geral da União, Sr. Wagner de Campos Rosário, por meio do Ofício 9707/2021/GM/CGU, de 20/5/2021 (peça 4) .
3. 	Primeiramente, importante ressaltar que a Instrução Normativa - IN/TCU 63/2010, vigente à época do início do processo de liquidação da Casemg foi revogada pela Instrução Normativa - IN/TCU 84 de 22/04/2020, que especificamente no tocante ao processo de extinção assim prevê em seu art. 35, § 1º:
"Art. 35. As UPC que forem submetidas a processos de extinção, liquidação, dissolução, transformação, fusão, incorporação ou desestatização durante o exercício financeiro devem, para fins de constituição de processo de contas extraordinárias:
I - comunicar, em até quinze dias, o encerramento dos processos modificadores ao órgão de controle interno e ao TCU; e
II - encaminhar, em até sessenta dias da comunicação prevista no inciso I, ao órgão de controle interno e ao TCU as peças relacionadas nos incisos I e IV do art. 27 desta instrução normativa.
§ 1º O órgão de controle interno deve encaminhar, em até cento e vinte dias, contados a partir do recebimento das peças referidas no inciso II, as peças previstas no inciso II do art. 27, relativa à UPC objeto do processo modificador."
 (grifos acrescidos) 
4.	Tem-se, portanto, que como o liquidante encaminhou à CGU, em 25/01/2021, as peças relativas à prestação de contas extraordinárias constituída em decorrência da liquidação da Companhia de Armazéns e Silos do Estado de Minas Gerais - Casemg, o prazo para que o controle interno encaminhasse a aludida prestação de contas a este Tribunal findou em 25/05/2021.
5.	Segundo os requerentes no atendimento da solicitação de prorrogação de prazo (peças 3 e 4) , Sr. José Antônio de Carvalho Freitas, Coordenador-Geral de Auditoria de Estatais dos Setores de Logística e Serviços da Controladoria-Geral da União, e Sr. Wagner de Campos Rosário, Ministro de Estado da Controladoria-Geral da União, as razões para o pleito residem no fato de que há grande volume de informações obtidas, com diversidade e alta complexidade, sendo necessário proceder à extensa e minuciosa análise, para fins de certificação das contas extraordinárias.
6.	 A Secretaria de Controle Externo da Agricultura e do Meio Ambiente - SecexAgroAmbiental, unidade técnica responsável pela análise do pleito, pondera ser plausível a prorrogação de prazo solicitada.
7.	Anuo a esse entendimento, por considerar que a CGU apresentou motivos que justificam a  prorrogação de prazo para o envio da aludida prestação de contas extraordinárias a esta Corte de Contas, bem como encaminhou a solicitação subscrita por seu dirigente máximo, havendo respaldo regulamentar para concessão da dilação do prazo por mais trinta dias, consoante previsto no art. 8º, § 8º, inciso II, da IN/TCU 84/2020 a seguir transcrito:
"Art. 8º Integram a prestação de contas das UPC: 
 (..) 
§ 8º Os prazos estabelecidos para apresentação das prestações de contas podem ser prorrogados pelo Plenário do Tribunal, em caráter excepcional, mediante o envio de solicitação fundamentada, formulada, conforme o caso, pelas seguintes autoridades:
 (...) 
II - Ministro de Estado ou autoridade de nível hierárquico equivalente;"
8.	Nesses termos, acolho a proposição da unidade especializada, para conceder a prorrogação do prazo, por trinta dias, para que a CGU encaminhe a este Tribunal as peças do processo de prestação de contas extraordinárias constituído em decorrência da liquidação da Companhia de Armazéns e Silos do Estado de Minas Gerais - Casemg, a contar de 25/05/2021, fim do prazo estabelecido pela IN/TCU 84/2020, dando-se ciência do Acórdão que sobrevier aos requerentes e à Segecex.
Ante o exposto, voto porque seja adotada a Deliberação que ora submeto a este Plenário.
TCU, Sala das Sessões em 9 de junho de 2021.
MARCOS BEMQUERER COSTA
Relator